# 请教陈版-冲销收入

提问人：manyoushijie 时间：2016-04-20 10:25:12
请教陈版，对于当年度提前确认收入并且已经开销项票的业务，当年审计做了调减，销项税可以冲吗？还是只冲收入就行？

回答人：chenyiwei
首先，请对照增值税对纳税义务发生时间的规定，确定截至资产负债表日，是否已经发生增值税纳税义务（虽然尚未开票）？如果是，则应调整确认该销项税额，并提示被审计单位尽快申报缴纳。（我理解，因为已经开票，根据《增值税暂行条例》第十九条关于增值税纳税义务发生时间“销售货物或者应税劳务，为收讫销售款项或者取得索取销售款项凭据的当天；先开具发票的，为开具发票的当天”的规定，很可能纳税义务已经发生，因而不能冲减。） 只有在确实尚未到增值税纳税义务发生时间的前提下，才可以基于重要性原则考虑能否接受该项重分类错报，而不再建议进一步调整。

提问人：manyoushijie 时间：2016-04-21 23:01:34
还有一点，增值税可以不调整，附加税税法上一般是按照实缴增值税的比例计缴，这样的话调整收入年度附加税调不调整呢？

回答人：chenyiwei
由于附加税以实缴主税为依据计算，而增值税的每期实缴金额受到当期可抵扣进项税额的影响，可能难以可靠地事前估计，因此应根据附加税的可预测程度考虑是否计提及调整。